臺灣高雄地方法院刑事判決
111年度審易字第1127號
公  訴  人  臺灣高雄地方檢察署檢察官
被      告  翁啟明




上列被告因竊盜案件，經檢察官提起公訴（111年度偵字第22127
號），因被告於準備程序中就被訴事實為有罪之陳述，經本院裁
定進行簡式審判程序，判決如下：
    主  文
翁啟明犯如附表所示之罪，各處如附表所示之刑及沒收。應執行
有期徒刑捌月，如易科罰金，以新臺幣壹仟元折算壹日。
    事實及理由
一、本案被告翁啟明所犯非死刑、無期徒刑、最輕本刑為3年以
    上有期徒刑之罪或高等法院管轄第一審案件，其於準備程序
    進行中，就被訴事實為有罪之陳述，經告知簡式審判程序之
    旨，並聽取當事人之意見後，本院認宜進行簡式審判程序，
    爰依刑事訴訟法第273條之1第1項規定，裁定進行簡式審判
    程序。又因改行簡式審判程序之故，依刑事訴訟法第159條
    第2項之規定，本件不受同法第159條第1項傳聞法則之限制
    ，合先敘明。
二、本案犯罪事實及證據，除犯罪事實欄一第6行「車牌號溤」應
    更正為「車牌號碼」；證據部分補充「被告於本院審理中之
    自白」外，其餘均引用檢察官起訴書之記載（如附件）。
三、論罪科刑：
  ㈠核被告如附件犯罪事實欄一㈠、㈡所為，均係犯刑法第321條第
    1項第3款之攜帶兇器竊盜罪。被告所為上開2次犯行，犯意
    各別，行為互殊，應予分論併罰。
  ㈡檢察官起訴書雖記載被告前因竊盜等案件，經臺灣高等法院
    高雄分院以102年度聲字第1584號裁定合併定應執行刑為有
    期徒刑5年4月，經入監執行後於106年8月17日假釋出監，至
    108年4月15日縮刑期滿假釋未被撤銷，上揭徒刑以已執行論
    ，應論以累犯等語。然檢察官未具體指出證明方法證明被告
    構成累犯之事實及其應加重其刑之事項（如被告之特別惡性
    及對刑罰反應力薄弱等節），依最高法院刑事大法庭110年
    度台上大字第5660號裁定意旨，本院自無庸就此部分依職權
    調查並為相關之認定，且被告此部分前科素行僅須依刑法第
    57條第5款規定於量刑時予以審酌即可，附此敘明。
　㈢爰以行為人之責任為基礎，審酌被告恣意竊取他人車牌，危
    害社會治安及侵害他人財產法益，所為實不足取；惟念其犯
    後坦承犯行，態度尚可；兼衡被告於本院審理時自陳之智識
    程度與生活經濟狀況（詳見本院卷第81頁），以及其犯罪手
    法、所竊取物品之價值、犯行所生危害、前曾多次犯竊盜罪
    經法院論罪科刑並執行完畢之素行（詳見卷附臺灣高等法院
    被告前案紀錄表）等一切情狀，分別量處如附表所示之刑，
    並均諭知易科罰金之折算標準。再依罪責相當及特別預防之
    刑罰目的，具體審酌被告本案整體犯罪過程之各罪關係（數
    罪間時間、空間、法益之異同性、所侵害法益之專屬性或同
    一性、數罪對法益侵害之加重效應等），暨多數犯罪責任遞
    減原則等情綜合判斷，就被告本案所犯2罪定應執行刑如主
    文所示，並諭知易科罰金之折算標準。
四、查本案被告所竊得附件犯罪事實欄一㈠所示之車牌號碼000-0
    00號車牌1面、附件犯罪事實欄一㈡所示之車牌號碼000-000
    號車牌1面，均未扣案，且被告未返還或賠償各該被害人，
    爰依刑法第38條之1第1項前段、第3項之規定，隨同於被告
    所犯各次犯行之罪刑項下宣告沒收，並於全部或一部不能沒
    收或不宜執行沒收時，追徵其價額。
據上論斷，應依刑事訴訟法第273條之1第1項、第299條第1項前
段、第310條之2、第454條第2項，判決如主文。
本案經檢察官洪瑞芬提起公訴，檢察官范文欽到庭執行職務。
中    華    民    國   111    年    11    月    30    日
                  刑事第五庭    法  官  林明慧
以上正本證明與原本無異。
如不服本判決應於收受判決後20日內向本院提出上訴書狀，並應
敘述具體理由。其未敘述上訴理由者，應於上訴期間屆滿後20日
內向本院補提理由書（均須按他造當事人之人數附繕本）「切勿
逕送上級法院」。　　
中　　華　　民　　國　　111 　年　　11　　月　　30　　日
                                書記官  鄭永媚
附錄本案論罪科刑法條：
中華民國刑法第321條
犯前條第一項、第二項之罪而有下列情形之一者，處6月以上5年
以下有期徒刑，得併科50萬元以下罰金：
一、侵入住宅或有人居住之建築物、船艦或隱匿其內而犯之。
二、毀越門窗、牆垣或其他安全設備而犯之。
三、攜帶兇器而犯之。
四、結夥三人以上而犯之。
五、乘火災、水災或其他災害之際而犯之。
六、在車站、港埠、航空站或其他供水、陸、空公眾運輸之舟、
    車、航空機內而犯之。
前項之未遂犯罰之。
附表：
編號 犯罪事實 主文  １ 附件犯罪事實欄一㈠部分 翁啟明犯攜帶兇器竊盜罪，處有期徒刑陸月，如易科罰金，以新臺幣壹仟元折算壹日。未扣案之犯罪所得車牌號碼072-HFW號車牌壹面沒收，於全部或一部不能沒收或不宜執行沒收時，追徵其價額。  ２ 附件犯罪事實欄一㈡部分 翁啟明犯攜帶兇器竊盜罪，處有期徒刑陸月，如易科罰金，以新臺幣壹仟元折算壹日。未扣案之犯罪所得車牌號碼000-000號車牌壹面沒收，於全部或一部不能沒收或不宜執行沒收時，追徵其價額。 
【附件】
臺灣高雄地方檢察署檢察官起訴書
                                    111年度偵字第22127號
　　被　　　告　翁啟明　男　47歲（民國00年00月0日生）
　　　　　　　　　　　　住○○市○○區○○路00巷0000號
　　　　　　　　　　　　國民身分證統一編號：Z000000000號
上列被告因竊盜案件，已經偵查終結，認應該提起公訴，茲將犯
罪事實及證據並所犯法條分敘如下：
　　　　犯罪事實
一、翁啟明意圖為自己不法之所有，基於加重竊盜之犯意，於㈠
    民國110年12月12日7時15分許，在高雄市○○區鎮○街0號騎樓
    ，持客觀上可為兇器之螺絲起子，竊取洪玉珀所有車牌號碼
    000-000號機車之車牌1面；㈡111年3月31日4時30分許，在高
    雄市○○區鎮○街000號與106號間巷內，持客觀上可為兇器之
    螺絲起子，竊取陳春裡所有車牌號溤273-CCD號機車之車牌1
    面。嗣洪玉珀、陳春裡發覺報警調閱監視器循線查悉上情。
二、案經洪玉珀訴由高雄市政府警察局鳳山分局報告偵辦。
　　　　證據並所犯法條
一、證據清單
編號 證據名稱 待證事實 1 被告翁啟明於警詢中之自白 被告對於上揭犯罪事實坦承不諱。 2 被害人陳春裡及告訴人洪玉珀於警詢中之指述。 全部犯罪事實。 3 監視器翻拍照片45張、監視器錄影光碟1片 全部犯罪事實。 
二、核被告所為犯罪事實㈠㈡，均係犯刑法第321條第1項第3款之
    攜帶兇器犯竊盜罪嫌。被告所犯上揭2罪，犯意各別、行為
    互殊，請予分論併罰。又被告前因犯竊盜等案件，經臺灣高
    等法院高雄分院以102年度聲字第1584號刑事裁定合併定應
    執行刑為有期徒刑5年4月，經入監執行後於106年8月17日假
    釋出監，至108年4月15日縮刑期滿假釋未被撤銷，上揭徒刑
    以已執行論。其於有期徒刑執行完畢5年以內故意再犯本件
    有期徒刑以上之罪，為累犯，請依刑法第47條第1項規定，
    並參酌司法院大法官釋字第775號解釋意旨，裁量是否加重
    其本刑。另被告竊得之財物，未據扣案，且尚未返還被害人
    ，請依刑法第38條之1第1項前段、第3項規定諭知沒收，於
    全部或一部不能沒收或不宜執行沒收時，追徵其價額。
三、依刑事訴訟法第251條第1項提起公訴。
　  此　致
臺灣高雄地方法院
中　　華　　民　　國　 111　　年　　9 　　月　　12　　日
　　　　　　　　　　　　　　　檢　察　官  洪瑞芬
上正本證明與原本無異
中　　華　　民　　國　 111　　年　　9 　　月　　20　　日
                              書  記  官  蕭麗薇 
參考法條：
中華民國刑法第321條
犯前條第 1 項、第 2 項之罪而有下列情形之一者，處 6 月以
上 5 年以下有期徒刑，得併科 50 萬元以下罰金：
一、侵入住宅或有人居住之建築物、船艦或隱匿其內而犯之。
二、毀越門窗、牆垣或其他安全設備而犯之。
三、攜帶兇器而犯之。
四、結夥三人以上而犯之。
五、乘火災、水災或其他災害之際而犯之。
六、在車站、港埠、航空站或其他供水、陸、空公眾運輸之舟、
    車、航空機內而犯之。
前項之未遂犯罰之。